# 股份支付处理时点困惑

提问人：freejacket 时间：2016-09-01 10:27:03
想请教:拟申报三板企业，报告期内及以前大股东私下与公司员工签订《股份认购协议》(无约定条件)，让员工以低于公司每股净资产20%-40%左右价格购买公司的股份，但不办理工商登记，由大股东代持。目前拟成立持股平台重新签订《股权转让协议》把该部分代持在持股平台还原。请问：其中涉及股份支付的情况，该股份支付于何时做，是在以前年度每次签订股份认购协议（授予日）支付款项时处理，还是一次在重新签订《股份让协协议》转让大股东股份至持股平台时处理？谢谢!

回答人：chenyiwei
如果原先的代持协议有效，员工在第一次购买公司股份时就已经享有相关股东权利和义务，第二次只是法律形式上的还原而不影响各方的实质权益份额和比例，则股份支付授予日应为第一次购股时，因为无可行权条件，故股份支付费用应在该日一次性确认。后续代持还原时如果实质上没有改变授予条件，则不再重复确认股份支付费用。